【裁判字號】    95,裁,2068
【裁判日期】    950914
【裁判案由】    補習及進修教育法
【裁判全文】
最  高  行  政  法  院  裁  定
                                     95年度裁字第02068號
上  訴  人  乙○○
被 上訴 人  臺北縣政府
代  表  人  甲○○
上列當事人間因補習及進修教育法事件，上訴人對於中華民國94
年5月31日臺北高等行政法院93年度簡字第1422號判決，提起上
訴，本院裁定如下：
    主  文
上訴駁回。
上訴審訴訟費用由上訴人負擔。
    理  由
一、按「對於適用簡易程序之裁判提起上訴或抗告，須經最高行
    政法院許可，且該許可以訴訟事件所涉及之法律見解具有原
    則性為限。」行政訴訟法第235條定有明文。所謂訴訟事件
    涉及之法律見解具有原則性，係指該事件所涉及之法律問題
    意義重大，而有加以闡釋之必要情形而言，如對於行政命令
    是否牴觸法律所為之判斷，或就同類事件所表示之法律見解
    與其他高等行政法院或本院所表示之見解互相牴觸，有由本
    院統一法律上見解或確認其見解之必要情形屬之。
二、上訴人遭民眾檢舉未經核准立案，擅自於臺北縣板橋市○○
    ○路311號1樓違法以「全禾美語電腦課輔班」名義公開招生
    、收費、授課，案經被上訴人於民國93年4月27日派員前往
    現場稽查取締屬實，且另發現有瓦斯器具等，被上訴人除當
    場告知不得設置外，並以93年4月30日北府教社字第0930343
    420號函，促其立即停止一切招生授課活動，且於93年4月份
    網路公告周知在案。嗣被上訴人於93年5月11日派員前往現
    場複查，發現上訴人仍以「全禾美語電腦課輔班」名義，違
    法招生、收費、授課中，被上訴人乃以93年5月24日北府教
    社字第0930392991號函，依補習及進修教育法第24條規定，
    處其負責人即上訴人新臺幣（下同）50,000元罰鍰，上訴人
    不服而提起訴願，遭決定駁回，遂提起本件行政訴訟。原判
    決以：本件上訴人違章事實經被上訴人派員前往現場複查，
    經上訴人確認與事實相符後，於「稽查紀錄表」上簽名承認
    ，故上訴人有招生、收費、授課之行為，事證明確。上訴人
    主張所經營之美語電腦課輔班為原負責人頂讓予上訴人，並
    未有意觸犯法規云云，乃屬飾卸之詞，殊不足採。至上訴人
    訴稱其無法明確瞭解關於立案之相關規定及主管機關究為被
    上訴所屬教育局或社會局，被上訴人應提供相關法條及規定
    輔導上訴人並給與寬限期等語。然查補習及進修教育法之前
    身為補習教育法，該法於33年10月7日公布施行，而現行之
    補習及進修教育法則於88年6月16日修正公布，有效施行多
    年，上訴人既有意從事此行業，自當遵行法令規範；又上訴
    人於被上訴人原處分作成前亦未向被上訴人所屬教育局申請
    立案事宜，上訴人自不能以不明瞭關於立案之相關規定及主
    管機關而徒以卸責，揆諸補習及進修教育法第24條規定，自
    應受罰，是上訴人主張被上訴人之行政裁罰有違比例原則，
    顯有誤解。從而原處分按法定最低罰鍰額度裁處上訴人50,0
    00元罰鍰，並無違誤，訴願決定予以維持，亦無不合。上訴
    人訴請撤銷，為無理由，應予駁回。
三、上訴人上訴意旨以：依最高行政法院50年判字第18號判例意
    旨，私立短期補習班之設立，必須有足敷應用之設備，以使
    學生有充分實習之機會，故若上訴人在原處分作成後確有增
    修設備而符合標準，自可續申請立案。而行政罰裁處之標準
    不應僅遵守法條文義，於人格尊嚴、平等原則、是否濫用裁
    量自由及差別待遇等情均應予考量，原審未察而維持原處分
    ，其判決顯屬違背法令等語。經核上訴人上訴意旨僅係依其
    個人主觀之見解，就與原審法院認定事實及適用法律之職權
    行使無關之事證，而泛稱原判決不當，依首揭說明，並無涉
    及法律見解具有原則性，而需由本院加以闡釋之必要，故上
    訴人提起上訴，自不應許可，其上訴難謂合法，應予駁回。
四、依行政訴訟法第249條第1項前段、第104條、民事訴訟法第9
    5條、第78條，裁定如主文。
中    華    民    國    95    年    9     月    14    日
                  第五庭審判長法  官  鄭  淑  貞
                              法  官  黃  合  文
                              法  官  吳  明  鴻
                              法  官  林  茂  權
                              法  官  鄭  小  康
以  上  正  本  證  明  與  原  本  無  異
中    華    民    國    95    年    9     月    14    日
                              書記官  郭  育  玎


司法院資訊處製作；財團法人民間司法改革基金會備份。
